臺灣新北地方法院刑事判決　　　　　 110年度審易字第1644號
公　訴　人　臺灣新北地方檢察署檢察官
被　　　告　施文傑


上列被告因違反性侵害犯罪防治法案件，經檢察官提起公訴（11
0年度偵字第20964號），被告於本院準備程序中就被訴事實為有
罪之陳述，經告知簡式審判程序之旨，並聽取當事人之意見後，
經本院裁定行簡式審判程序，判決如下：
    主  文
甲○○犯性侵害犯罪防治法第二十一條第二項之罪，累犯，處拘
役拾日，如易科罰金，以新臺幣壹仟元折算壹日。
    事  實
一、甲○○為性侵害犯罪防治法第2條第1項、第2項所指之性侵
    害犯罪加害人，由主管機關新北市政府依性侵害犯罪防治法
    第20條評估認有繼續追蹤輔導之必要，依性侵害犯罪防治法
    第20條第1項規定，經新北市政府以民國109年7月8日新北府
    社家字第1093418262號函文，通知甲○○應於109年9月4日
    起開始至新北市立聯合醫院（三重院區），接受身心治療及
    輔導教育，詎甲○○經通知後，無正當理由多次未出席課程
    ，經新北市政府於109年12月23日、110年2月4日、110年2月
    8日均以電話聯繫甲○○接受身心治療及輔導教育，復以110
    年4月16日新北府社家字第1103409598號函裁處甲○○新臺
    幣1萬元罰鍰，並通知應於110年5月7日起開始至新北市立聯
    合醫院（三重院區）接受身心治療及輔導教育，然甲○○於
    接獲電話及上開函示後，仍未按時前往接受身心治療及輔導
    教育。
二、案經新北市政府函送臺灣新北地方檢察署檢察官偵查起訴。
    理  由
一、查本案被告甲○○所犯係死刑、無期徒刑、最輕本刑為3 年
    以上有期徒刑以外之罪，且非高等法院管轄第一審案件，其
    於準備程序中就被訴事實為有罪之陳述，經本院告知簡式審
    判程序之旨，並聽取公訴人、被告之意見後，經裁定進行簡
    式審判程序審理，則本案證據之調查，依刑事訴訟法第273
    條之2規定，自不受同法第159條第1項、第161條之2、第161
    條之3、第163 條之1及第164條至第170條規定之限制，合先
    敘明。
二、前揭犯罪事實，業據被告於於本院準備程序及審理時坦承不
    諱，並有新北市政府109年7月8日新北府社家字第109341826
    2號函文、新北市政府109年7月8日新北府社家字第10934182
    62號函文送達至臺北分監之送達回證、新北市政府110年4月
    16日新北府社家字第1103409598號函文、出席及聯繫紀錄各
    1份等附卷可稽（見偵字卷第2頁正背面、第3頁、第4頁正背
    面、第6至7頁）。足認被告上開任意性自白與事實相符，堪
    以採信。本案事證明確，被告犯行洵堪認定，應依法論科。
三、論罪科刑：
(一)罪名：
    查被告經主管機關通知後，無正當理由不按時到場接受評估
    、身心治療或輔導教育，經依性侵害犯罪防治法第21條第1
    項第2款規定裁罰及命限期履行後，屆期仍不遵期履行，是
    核被告所為，係犯性侵害犯罪防治法第21條第2項之性侵害
    犯罪加害人屆期不履行罪。
(二)累犯之說明：
 1、查被告①前因施用毒品案件，經本院以108年度審易字第132
    5號判決判處有期徒刑4月確定。②復因施用毒品案件，經本
    院以108年度簡字第3014號判決判處有期徒刑5月確定。③又
    因施用毒品案件，經本院以108年度簡字第5585號判決判處
    有期徒刑6月確定。上開①至③案件之罪刑，嗣經本院以109
    年度聲字第308號裁定應執行有期徒刑1年確定，於109年8月
    20日縮刑期滿執行完畢等情，有臺灣高等法院被告前案紀錄
    表在卷可稽。被告於前案有期徒刑執行完畢後5年內，故意
    再犯本案有期徒刑以上之罪，符合刑法第47條第1項之累犯
    要件。
 2、另依司法院釋字第775號解釋所示，為避免發生罪刑不相當
    之情形，法院就個案應依該解釋意旨，裁量是否加重最低本
    刑，考量被告上開構成累犯之犯罪紀錄，犯罪類型均為施用
    毒品案件，在犯罪類型、罪質、侵害法益等面向，概與本案
    犯行欠缺關連性或加重處罰之必要性，復參照司法院大法官
    會議解釋第775號解釋意旨，認尚無援引累犯規定加重其刑
    之確切事由，故不予加重其法定最低本刑。
(三)量刑：
    爰審酌被告無正當理由不按時到場接受身心治療或輔導教育
    ，對於科處罰鍰並命限期履行之通知，亦置若罔聞，顯然漠
    視國家公權力，影響性侵害犯罪之防治，對於社會治安亦具
    有潛在之危險，所為殊非可取；兼衡被告前有犯罪紀錄之素
    行（見本院卷附臺灣高等法院被告前案紀錄表），自陳因父
    親、祖父相繼過世，因心情不佳而為本案犯行之動機，犯罪
    之手段、高職肄業之智識程度（見被告之個人戶籍資料查詢
    結果）、於本院審理時自陳之家庭生活與經濟狀況（詳見本
    院簡式審判筆錄第4頁），及犯後坦承犯行等一切情狀，量
    處如主文所示之刑，並諭知易科罰金之折算標準。
據上論斷，應依刑事訴訟法第273條之1第1項、第299條第1項前
段，性侵害犯罪防治法第21條第2項，刑法第11條前段、第47條
第1項、第41條第1項前段，判決如主文。
本案經檢察官陳怡廷偵查起訴，由檢察官高智美到庭執行職務。
中    華    民    國   110    年    12    月    1     日
                  刑事第二十五庭  法  官  白光華
上列正本證明與原本無異。
如不服本判決，應於判決送達後20日內敘明上訴理由，向本院提
出上訴狀 (應附繕本) ，上訴於臺灣高等法院。其未敘述上訴理
由者，應於上訴期間屆滿後20日內向本院補提理由書「切勿逕送
上級法院」。
                                  書記官  楊貽婷
中    華    民    國   110    年    12    月    1     日
附錄本案論罪科刑法條全文：
性侵害犯罪防治法第21條
前條加害人有下列情形之一者，得處新臺幣1萬元以上5萬元以下
罰鍰，並限期命其履行：
一、經直轄市、縣（市）主管機關通知，無正當理由不到場或拒
    絕接受評估、身心治療或輔導教育者。
二、經直轄市、縣（市）主管機關通知，無正當理由不按時到場
    接受身心治療或輔導教育或接受之時數不足者。
三、未依第23條第1項、第2項及第4項規定定期辦理登記、報到
    、資料異動或接受查訪者。
前項加害人屆期仍不履行者，處1年以下有期徒刑、拘役或科或
併科新臺幣5萬元以下罰金。
直轄市、縣（市）主管機關對於假釋、緩刑、受緩起訴處分或有
期徒刑經易服社會勞動之加害人為第一項之處分後，應即通知該
管地方法院檢察署檢察官、軍事法院檢察署檢察官。
地方法院檢察署檢察官、軍事法院檢察署檢察官接獲前項通知後
，得通知原執行監獄典獄長報請法務部、國防部撤銷假釋或向法
院、軍事法院聲請撤銷緩刑或依職權撤銷緩起訴處分及易服社會
勞動。